【裁判字號】    92,易,1042
【裁判日期】    920826
【裁判案由】    傷害
【裁判全文】
臺灣彰化地方法院刑事判決                        九十二年度易字第一四二號
    被      告  丁○○
                戊○○
                丙○○
    右三人共同
    選任辯護人  賈俊益律師
右列被告等因傷害案件，經檢察官提起公訴（九十二年度偵字第五六九八號），本院
判決如左：
        主  文
本件公訴不受理。
        理  由
一、按告訴乃論之罪，告訴人於第一審辯論終結前，得撤回其告訴；又告訴經撤回者
    ，應諭知不受理之判決，刑事訴訟法第二百三十八條第一項、第三百零三條第三
    款分別定有明文。
二、本件公訴意旨略以：被告丁○○、戊○○係被告丙○○之父母，告訴人甲○○、
    乙○○（其二人因本件互毆傷害案件另由檢察官偵查中）係父子關係，告訴人乙○○前因過失傷害案件，由被告丁○○向台灣彰化地方法院檢察署檢察官提出告
    訴，經提起公訴後，被告及告訴人等五人於民國九十二年三月二十五日十時許，
    均前往本院第三法庭應訊或在場聆聽。詎被告三人於庭訊後，因不滿告訴人二人
    於開庭過程中之態度，竟基於共同傷害人之身體之犯意聯絡，先於同日十一時許
    ，在本院第三法庭外與告訴人二人發生爭執並互相拉扯，而由被告丙○○出手毆
    打告訴人甲○○之右眼，經本院法警當場制止，並請被告三人先行離開，過約二
    十分鐘後，始讓告訴人等離去。未幾，被告及告訴人等五人又相遇於本院南側停
    車場，眾人氣憤難消，又當場發生口角，被告丙○○遂自車後行李箱取出棒球棍
    ，毆打告訴人甲○○之左手、左腰部，並以手拉住告訴人甲○○之衣領，由被告
    戊○○自後毆打告訴人甲○○之後腦勺，被告丙○○再與告訴人乙○○互毆，被
    告戊○○亦出手毆打告訴人乙○○之臉部，被告丁○○則拉扯乙○○之衣領，致
  告訴人甲○○受有雙手、雙腳挫擦傷、臉部挫傷及右手第四、五指肌腱斷裂併開
    放性傷口等傷害，告訴人乙○○受有左手挫傷之傷害，因認被告丁○○、戊○○
    、丙○○等人均觸犯刑法第二百七十七條第一項之普通傷害罪。惟查此項罪名依
    同法第二百八十七條前段之規定，須告訴乃論。茲據告訴人甲○○、乙○○於本
    院九十二年八月二十六日訊問時，當庭表示撤回告訴，有訊問筆錄附卷可按，依
    照前開法條之規定，爰不經言詞辯論，逕為諭知被告等不受理之判決。
三、據上論斷，應依刑事訴訟法第三百零三條第三款、第三百零七條，判決如主文。
中      華      民      國      九十二      年    八    月    二十六    日
                                臺灣彰化地方法院刑事第一庭
                                    法      官  陳  秋  錦
右正本證明與原本無異。
如不服本判決，應於判決送達後十日內，向本院提出上訴狀（須附繕本）。
告訴人或被害人對於判決如有不服具備理由請求檢察官上訴者，其上訴期間之計算係
以檢察官收受判決正本之日期為準。
                                    法院書記官  于  淑  真
中      華      民      國      九十二年    八    月    二十七    日


司法院資訊處製作；財團法人民間司法改革基金會備份。
